【裁判字號】    97,台非,452
【裁判日期】    971002
【裁判案由】    公共危險
【裁判全文】
最高法院刑事判決              九十七年度台非字第四五二號
上訴人  最高法院檢察署檢察總長
被  告  甲○○
上列上訴人因被告公共危險案件，對於台灣台中地方法院中華民
國九十六年十月五日第一審確定簡易判決（九十六年度沙交簡字
第六七九號，聲請簡易判決處刑案號：台灣台中地方法院檢察署
九十六年度速偵字第四三三五號），認為部分違背法令，提起非
常上訴，本院判決如下：
    主  文
原判決關於宣告刑部分撤銷。
甲○○因犯公共危險罪，處拘役伍拾玖日，如易科罰金，以新台
幣壹仟元折算壹日。
    理  由
非常上訴理由稱：「一、按判決不適用法則或適用不當者，為違
背法令，刑事訴訟法第三百七十八條定有明文。又按刑法第三十
三條第四款規定，拘役為一日以上六十日未滿，但遇有加重時，
得加至一百二十日。是法院裁判時，如未認定有加重其刑之原因
事由而科處拘役時，自應在一日以上六十日未滿（即五十九日以
下）之範圍內量刑，始為適法，最高法院九十三年度台非字第一
０號判決可資參照。二、查本件被告甲○○自九十六年九月七日
晚間二十二時許起，至九十六年九月八日凌晨二時許止，在其台
中市之公司內，與同事共同飲用啤酒及保力達酒後，已達不能安
全駕駛動力交通工具之程度，竟仍於同日，即九十六年九月八日
凌晨，駕駛車牌號碼三六０七－SX號自小貨車上路，欲返回其彰
化住處。嗣於同日凌晨二時二十五分許，途經國道一號高速公路
南向一八０公里處時，因行車不穩為警攔查，發現被告甲○○身
上酒味甚濃，對其施以呼氣酒精測試，測得其呼氣中所含酒精濃
度達０．七八MG/L之事實，經台灣台中地方法院檢察署檢察官，
於九十六年九月十日聲請簡易判決處刑，嗣經台灣台中地方法院
沙鹿簡易庭，於同年十月五日判處拘役六十日確定。惟查，本件
原判決認被告係犯刑法第一百八十五之三條之服用酒類不能安全
駕駛之公共危險罪，並未認定有加重其刑之原因事由竟量處拘役
六十日，揆諸前揭說明，自有適用法則不當之違法，案經確定，
且不利於被告，爰依刑事訴訟法第四百四十一條、四百四十三條
提起非常上訴，以資糾正。」等語。
本院按：刑法第三十三條第四款規定：「拘役為一日以上，六十
日未滿。但遇有加重時，得加至一百二十日。」是法院裁判時，
如未認定有加重其刑之原因事由而科處拘役時，自應在一日以上
六十日未滿（即五十九日以下）之範圍內量刑，始為適法。本件
原判決認定被告甲○○於民國九十六年九月七日夜間至翌（八）
日凌晨二時許，與同事共同飲用啤酒及保力達酒，已達不能安全
駕駛動力交通工具之程度，竟仍於該八日凌晨，駕駛車牌號碼三
六０七－SX號自小貨車上路，欲返回其彰化住處。嗣於同日凌晨
二時二十五分許，途經國道一號高速公路南向一八０公里處時，
因行車不穩為警攔查，測得其呼氣中所含酒精濃度達０．七八MG
/L等情，而論以刑法第一百八十五條之三之服用酒類不能安全駕
駛之公共危險罪，量處拘役六十日。惟原判決既未認定被告具有
加重其刑之原因事由，依照上揭說明，所宣告之刑，顯然逾越該
種刑罰之最高範圍而違背法令。案經確定，且不利於被告，非常
上訴意旨執以指摘，洵有理由，應由本院將原判決關於宣告刑部
分撤銷，改判如主文第二項所示，以資救濟。
據上論結，應依刑事訴訟法第四百四十七條第一項第一款，刑法
第四十一條第一項前段，刑法施行法第一條之一，判決如主文。
中    華    民    國  九十七  年    十    月    二    日
                      最高法院刑事第十一庭
                          審判長法官  花  滿  堂
                                法官  黃  正  興
                                法官  陳  東  誥
                                法官  林  錦  芳
                                法官  洪  昌  宏
      本件正本證明與原本無異
                                      書  記  官
中    華    民    國  九十七  年    十    月    六    日
                                                    Ｒ


司法院資訊處製作；財團法人民間司法改革基金會備份。
